【裁判字號】    92,上訴,856
【裁判日期】    920610
【裁判案由】    違反槍砲彈藥刀械管制條例
【裁判全文】
臺灣高等法院高雄分院刑事判決          九十二年度上訴字第八五六號
    上  訴  人  台灣高雄地方法院檢察署檢察官
    被      告  甲○○
右上訴人因被告違反槍砲彈藥刀械管制條例案件，不服臺灣高雄地方法院九十一年度
訴字第三四二七號中華民國九十二年二月十九日第一審判決（起訴案號：臺灣高雄地
方法院檢察署九十一年度偵字第二二六七四號），提起上訴，本院判決如左：
      主      文
原判決撤銷。
甲○○未經許可，持有子彈，處有期徒刑陸月，併科罰金新台幣萬元，有期徒刑如
易科罰金，罰金如易服勞役，均以佰元即新台幣玖佰元折算壹日。
      事      實
一、甲○○於民國（下同）九十一年十月十一日十二時許，在屏東縣萬丹鄉○○道附
    近某小吃店，基於自行把玩之動機，以新台幣三百元之代價，向綽號「阿進」之
    不詳姓名成年人購買具有殺傷力之改造子彈一顆，放置隨身攜帶之皮包內，而未
    經許可持有子彈。嗣於同年十月十二日十六時三十分，在高雄市新興區○○○路
    四七三巷四十號前，為警臨檢查獲，並扣得上開改造之子彈一顆。
二、案由高雄市政府警察局移送台灣高雄地方法院檢察署檢察官偵查起訴。
      理      由
一、訊據被告甲○○對於前開基於自行把玩之意，向「阿進」之不詳姓名者購買改造
    之子彈一顆而持有，嗣為警查獲等事實，供承不諱，並有被告所持有之子彈一顆
    扣案，及高雄市政府警察局之搜索筆錄、扣押筆錄、扣押物品清單各一份附卷可
    佐。被告所持有之子彈，經鑑定結果，認係由玩具金屬彈殼加裝直徑九．０ＭＭ
    之土造金屬彈頭改造而成，經試射可擊發，認具殺傷力等情，復有內政部警政署
    刑事警察局九十一年十月廿九日刑鑑字第０九一０二八八一三三號槍彈鑑定書在
    卷足憑。是被告之上開自白與事實相符，事證明確。被告雖又辯稱其不知該子彈
    具有殺傷力云云。然被告前於七十四年間，因持有槍械案件，經台灣屏東地方法
    院以七十四年度訴字第六五號刑事判決判處有期徒刑六月，此有卷附之台灣高等
    法院被告全國前案紀錄表可按，是被告對於槍彈並非全無認識，且扣案之子彈，
    長二十四點五ＭＭ，重量九．三公克，外觀為金屬彈殼，並裝有金屬彈頭，有卷
    附照片二幀可稽，被告自必能認知該子彈具有殺傷力。被告所辯，自無足採。本
    案事證已臻明確，被告之犯行洵堪認定。
二、查被告所持有之子彈，係屬槍砲彈藥刀械管制條例第四條第一項第二款所稱之子
    彈。核被告所為，係犯槍砲彈藥刀械管制條例第十二條第四項之未經許可持有子
    彈罪。
三、原審判決論處被告罪刑，固無不合，惟查，槍砲彈藥刀械管制條例第十二條第四
    項之罪，其法定刑為五年以下有期徒刑，併科新台幣三百萬元以下罰金，其罰金
    部分為強制併科，原判決僅量處有期徒刑六月，未為併科罰金之宣告，尚有未洽
    。檢察官上訴意旨執此指摘原判決不當，為有理由，應由本院將原判決撤銷改判
    。爰審酌被告曾犯槍砲彈藥刀械管制條例之罪，又再犯非法持有子彈罪，對社會
    治安隱藏之危害非輕，惟尚無將之為不法使用，且時間尚短，及犯罪後坦承犯行
    ，態度尚好等一切情狀，量處如主文所示之刑，併諭知有期徒刑易科罰金，罰金
    易服勞役之折算標準。扣案之子彈，已經鑑驗試射，僅餘彈頭及彈殼，已不具殺
    傷力，而非違禁物，爰不予宣告沒收，併予明。
據上論斷，應依刑事訴訟法第三百六十九條第一項前段、第三百六十四條、第二百九
十九條第一項前段、槍砲彈藥刀械管制條例第十二條第四項、刑法第十一條前段、第
四十一條第一項、第四十二條第二項、罰金罰鍰提高標準條例第二條、現行法規所定
貨幣單位折算新台幣條例第二條，判決如主文。
本案經檢察官張其主到庭執行職務。
中    華    民    國     九十二     年       六       月       十       日
                              臺灣高等法院高雄分院刑事第五庭
                                  審判長法官  吳水木
                                        法官  趙文淵
                                        法官  洪慶鐘
右正本證明與原本無異。
如不服本判決應於收受本判決後十日內向本院提出上訴書狀，其未述上訴理由者，
並得於提起上訴後十日內向本院補提理由書狀（均須按他造當事人之人數附繕本)「
切勿逕送上級法院」。
                                      書記官  彭筱瑗
中    華    民    國     九十二     年       六       月       十二     日
附錄：本判決論罪科刑法條：
槍砲彈藥刀械管制條例第十二條第四項
未經許可，持有、寄藏或意圖販賣而陳列子彈者，處五年以下有期徒刑，併科新臺幣
三百萬元以下罰金。
                                         Ａ


司法院資訊處製作；財團法人民間司法改革基金會備份。
